【裁判字號】    98,交聲,1805
【裁判日期】    980521
【裁判案由】    違反道路交通管理處罰條例聲明異議
【裁判全文】
臺灣臺北地方法院交通事件裁定        98年度交聲字第1805號
原處分機關  臺北市交通事件裁決所
異  議  人
即受處分人  甲○○
                      號3樓
上列異議人即受處分人因違反道路交通管理處罰條例案件，對於
臺北市交通事件裁決所於中華民國九十八年五月七日所為之處分
（北市裁罰字第裁二二－Ａ０一ＹＱ一七二九號），聲明異議，
本院裁定如下：
    主  文
異議駁回。
    理  由
一、按禁止臨時停車線為紅色實線，用以指示禁止臨時停車路段
    ，禁止臨時停車處所不得停車，道路交通標誌標線號誌設置
    規則第一百六十九條第一項、第二項及道路交通安全規則第
    一百十二條第一項第一款分別定有明文。復按汽車駕駛人在
    禁止臨時停車處所停車者，處新臺幣（下同）六百元以上一
    千二百元以下罰鍰，道路交通管理處罰條例第五十六條第一
    項第一款亦有規定。又行為人如於禁止臨時停車處所停放小
    型車，嗣為警逕行舉發，而在舉發違反道路交通管理事件通
    知單上所載之應到案日期前聽候裁決，經主管機關調查後仍
    認定其有上開違規行為者，依違反道路交通管理事件統一裁
    罰基準表之規定，需對該行為人處以九百元之罰鍰。
二、本件異議人即受處分人甲○○於民國九十七年十二月十三日
    九時五十五分許，將車牌號碼九０五一－ＤＡ號自用小客車
    ，停放在臺北市○○○路一０五巷十一號前、劃設有禁止臨
    時停車線之道路上，經臺北市政府警察局交通警察大隊警員
    以受處分人有道路交通管理處罰條例第五十六條第一項第一
    款規定之違規行為，掣發臺北市政府警察局北市警交大字第
    Ａ０一ＹＱ一七二九號舉發違反道路交通管理事件通知單予
    以舉發，嗣受處分人於應到案日（即九十八年一月十九日）
    前向原處分機關即臺北市交通事件裁決所申訴，原處分機關
    函請舉發單位調查結果，仍認受處分人有上開違規行為，乃
    依道路交通管理處罰條例第五十六條第一項第一款規定，於
    九十八年五月七日以北市裁罰字第裁二二－Ａ０一ＹＱ一七
    二九號裁決書裁處受處分人罰鍰九百元。
三、訊據受處分人固不否認有於前揭時間將之車牌號碼九０五一
    －ＤＡ號自用小客車停放於臺北市○○○路一０五巷十一號
    前、劃設有禁止臨時停車線之道路上，惟矢口否認有何違規
    行為，辯稱：伊停車之時點，並未有救災之行為及嚴重造成
    車輛難以通行之情形，且伊係因為幫忙他人裝設水塔蓋，始
    會暫停車輛，亦有委請他人顧車，原處分有所違誤云云。經
    查：受處分人確有於九十七年十二月十三日九時五十五分許
    ，將車牌號碼九０五一－ＤＡ號自用小客車，停放在臺北市
    ○○○路一０五巷十一號前、劃設有禁止臨時停車線之道路
    上等情，有採證照片三幀在卷可證，堪認受處分人確有違規
    停車之事實。又受處分人停放車輛之地點，係臺北市政府消
    防局列管之車輛停放影響消防救災車輛通行困難之巷弄道路
    ，此經臺北市政府警察局交通警察大隊九十八年三月五日北
    市警交大執字第０九八三六三八四一００號函載述明確，益
    徵該處有禁止臨時停車之必要，且火災何時發生無人能知，
    自不得因受處分人停車之時並無火災發生，而無影響救災之
    可能，即解免受處分人違規停車之責。另受處分人即便有在
    停放車輛附近裝設水塔蓋之必要，亦可將車輛停放於合法停
    車之處所後，再行處理，故受處分人前揭抗辯，均無足採。
四、綜上所述，本件受處分人有前揭違規行為，原處分機關依道
    路交通管理處罰條例第五十六條第一項第一款規定，裁處受
    處分人罰鍰九百元，核無違誤，本件受處分人之異議為無理
    由，自應將其異議駁回。
據上論斷，應依道路交通案件處理辦法第十九條，裁定如主文。
中    華    民    國    98    年    5     月    21    日
                        交通法庭  法  官  劉素如
上正本證明與原本無異。
如不服本裁定，應於裁定送達後5 日內向本院提出抗告狀。
                                  書記官  陳育君
中    華    民    國    98    年    5     月    21    日


司法院資訊處製作；財團法人民間司法改革基金會備份。
